臺灣屏東地方法院刑事判決　　　　　　　　　　　　　九十三年度易字第五五號
　　公　訴　人　臺灣屏東地方法院檢察署檢察官
　　被　　　告　乙○○
右列被告因竊盜案件，經檢察官提起公訴（九十二年度偵緝字第三○九號、九十三年
度偵字第三四六一號、九十三年度偵字第三七三八號），經本院改依簡式審判程序審
理，判決如左：
     主  文
乙○○連續攜帶兇器竊盜，處有期徒刑壹年貳月。扣案之Ｔ字型扳手、鑰匙各貳支及
鐵剪壹把，均沒收。
     事  實
一、乙○○基於意圖為自己不法所有之概括犯意，連續為下列竊盜行為：
(一)、民國九十二年三月十三日凌晨二時許，見甲○○所有車號Ｐ四－五七九三號自用
    小貨車停放在屏東市○○路三十一號前無人看管，趁無人注意之際，持其所有客
    觀上足以對人生命、身體造成危險，可供兇器使用之Ｔ字型扳手一支（未扣案）
    ，將車門鑰匙撬開，並以該扳手插入電源開關，扭轉扳手發動引擎之方式竊取該
    車，得手後供其代步使用。嗣於九十二年三月十九日凌晨一時五十五分許，為警
    在屏東縣里港鄉三村江南巷與里港大橋巷口尋獲該車而採集指紋送驗，於該車
    駕駛座上方之後視鏡上驗得乙○○之指紋一枚，始知上情。
(二)、九十三年六月十六日凌晨一時許，趁陳文雀所有車號Ｄ六－八二五五號自用小貨
    車，停放在屏東縣鹽埔鄉○○路五十三之四號前，無人看管及注意之機會，持其
    所有客觀上足以對人生命、身體造成危險，可供兇器使用之Ｔ字型扳手一支，將
    車門鑰匙撬開，並以該扳手破壞電源鎖，再以自備鑰匙發動引擎之方式，竊得該
    車供其代步使用。嗣於九十三年六月二十八日上午七時三十八分許，乙○○駕駛
    該車，附載不知情之友人吳文榮、施獎香二人，途經屏東縣屏東市光大三巷與機
    場外環道路口時，因闖紅燈為警盤查，乙○○即駕車加速逃逸，嗣經警尾隨追緝
    ，於同日上午七時四十分許，在屏東縣屏東市鵬程里光大巷凌雲國小前攔住該車
    ，乙○○隨即棄車逃逸，而吳文榮、施獎香二人則當場為警攔獲，並在前開自用
    小貨車上扣得其所有供竊盜使用Ｔ字型扳手及鑰匙各一支。嗣依吳文榮、施獎香
    二人之供述，始循線於同日中午十二時五分許，在屏東縣九如鄉○○街一二八巷
    十三弄前查獲乙○○。
(三)、九十三年七月八日早上六時許，利用尤進來所有車號Ｄ四－二九二九號自用小貨
    車停在屏東縣鹽埔鄉○○村○○路五十三號附近，無人看管，無人注意之際，持
    其所有客觀上足以對人生命、身體造成危險，可供兇器使用之Ｔ字型扳手一支，
    將車門鑰匙撬開，並該扳手破壞電源鎖，復以自備鑰匙發動引擎竊取該車，得手
    後供渠代步使用。
(四)、九十三年七月十九日十八時三十分許，持其所有客觀上足以對人生命、身體造成
    危險，可供兇器使用之鐵剪一把，在屏東縣鹽埔鄉○○村○○路七之三號旁空地
    ，趁潘中正所有放置於該處之貨櫃屋無人看管及注意之際，以上述鐵剪剪斷該貨
    櫃屋之鎖頭鐵鍊，進入貨櫃屋竊取潘中正所有之挖土機鐵履帶八十三塊，得手後
    ，將鐵履帶置於前開竊得車號Ｄ四－二九二九號自用小貨車上，準備伺機變賣。
    嗣於九十三年七月二十日上午十時許，乙○○駕駛車號Ｄ四－二九二九號自用小
    貨車，載運前開鐵履帶，行經屏東縣九如鄉○○村○○路一○二號旁空地時，為
    警當場查獲，並扣得其所有供竊盜使用之Ｔ字型扳手、鑰匙各一支（為前述事實
    (三)所使用之扳手及鑰匙）及鐵剪一把。
二、案經屏東縣警察局里港分局及屏東縣警察局屏東分局報告臺灣屏東地方法院檢察
    署檢察官偵查起訴。
    理  由
一、右揭事實，業經被告乙○○分別於警訊、偵查中及本院審理時坦承不諱，核與被
    害人甲○○、陳文雀之姐陳日雀、尤進來、潘中正於警訊指述被竊盜情節相符，
    復與證人吳文榮、施獎香於警訊時證述乘坐被告所駕駛車號Ｄ六－八二五五號自
    用小客車等情節相符，且車號Ｐ四－五七九三號自用小貨車駕駛座上方之後視鏡
    所採得指紋送驗結果，與檔存被告指紋卡之左拇指指紋相符，亦有內政部警政署
    刑事警察局九十二年四月九日刑紋字第○九二○○五八八四九號鑑驗書附卷（見
    屏東縣警察局里港分局里警刑字第○九二○○一二九八五號卷第二三頁）可佐。
    此外，並有卷附車號Ｐ四－五七九三號自用小貨車照片六張、車號Ｄ六－八二五
    五號自用小貨車暨Ｔ字型扳手、鑰匙照片八張、車號Ｄ四－二九二九號自用小貨
    車、被竊貨櫃屋現場暨Ｔ字型扳手、鐵剪及鑰匙照片八張、車輛協尋（尋獲）電
    腦輸入單二紙、車輛竊盜、車牌失竊資料個別查詢報表二紙、贓物認領保管單四
    紙及扣案之被告所有供竊盜使用之Ｔ字型扳手二支、鑰匙二支、鐵剪一把可資佐
    證，足見被告之自白與事實相符，本件事證明確，被告竊盜犯行應可認定。
二、按刑法第三百二十一條第一項第三款之攜帶兇器竊盜罪，係以行為人攜帶兇器竊
    盜為其加重條件，所謂兇器，其種類並無限制，凡客觀上足以對人之生命、身體
    構成威脅，具有危險性之兇器均屬之。本件被告持以竊取上述用小貨車所使用之
    Ｔ字型扳手，及剪斷貨櫃屋鐵鍊之鐵剪為鐵製品。其中Ｔ字型扳手尖端研磨成尖
    銳狀，可剌傷人體使用；而鐵剪刀刃銳利，質重柄長，可作為剪斷鐵質物品及揮
    打人體使用，客觀上均足以對人之生命、身體造成危險，洵堪認定為兇器無疑。
    故核被告所犯，均係犯刑法第三百二十一條第一項第三款之攜帶兇器竊盜罪。又
    被告先後四次竊盜之行為，時間緊接，觸犯構成要件相同之罪，顯係基於概括之
    犯意為之，為連續犯，應依刑法第五十六條之規定以一罪論，並加重其刑。爰審
    酌被告年輕力壯，不思以正途賺取生活所需，竟攜帶兇器竊盜被害人甲○○、陳
    文雀、尤進來賴以維生之小貨車，及被害人潘中正所有挖土機之鐵履帶八十三塊
    等財物，欲變賣後換現供其購買毒品施用，雖其所竊得之財物價值不低，然上述
    車輛及鐵履帶已由被害人取回，對被害人所造成之損害尚非十分嚴重，事後坦認
    犯行態度尚佳等一切情狀，量處如主文所示之刑。又扣案之Ｔ字型扳手、鑰匙各
    二支及鐵剪一把，係被告所有並供其竊盜所用之物，業經被告供明在卷，均應依
    刑法第三十八條第一項第二款宣告沒收。
三、至於被告持以竊取前述甲○○所有車號Ｐ四－五七九三號自用小貨車所使用之Ｔ
    字型扳手一支，雖係被告所有並供其犯罪所用之物，但因未扣案，且非違禁物，
    為避免將來執行困難，爰不另為沒收之諭知，併此敘明。
據上論斷，應依刑事訴訟法第二百七十三條第一第一項、第二百九十九條第一項前段
、刑法第五十六條、第三百二十一條第一項第三款、第三十八條第一項第二款，判決
如主文。
中      華      民      國    九十三    年      十      月     十三     日
                                臺灣屏東地方法院刑事第三庭
                                    法  官  楊萬益
右正本證明與原本無異。
如不服本判決應於收受本判決送達後十日內向本院提出上訴書狀，其未敘述上訴理由
者，並得於提起上訴後十日內向本院補提理由書狀（均須按他造當事人之人數附繕本
 ）「切勿逕送上級法院」
                                    書記官   呂坤宗
中    華    民    國     九十三      年      十      月       十三      日
附錄論罪法條全文：
刑法第三百二十一條
犯竊盜罪而有左列情形之一者，處六月以上、五年以下有期徒刑：
一  於夜間侵入住宅或有人居住之建築物、船艦或隱匿其內而犯之者。
二  毀越門扇、牆垣或其他安全設備而犯之者。
三  攜帶兇器而犯之者。
四  結夥三人以上而犯之者。
五  乘火災、水災或其他災害之際而犯之者。
六  在車站或埠頭而犯之者。
前項之未遂犯罰之。
